【裁判字號】    95,聲,794
【裁判日期】    950605
【裁判案由】    返還提存物
【裁判全文】
臺灣桃園地方法院民事裁定               95年度聲字第794號
聲  請  人  欣順營造股份有限公司
法定代理人  甲○○
相  對  人  乙○○
上列當事人間聲請返還擔保金事件，本院裁定如下：
    主  文
本院九十一年度存字第二五五號提存事件聲請人所提存之擔保金
新台幣壹拾捌萬元，准予返還。
    理  由
一、按「訴訟終結後，供擔保人證明已定20日以上之期間，催告
    受擔保利益人行使權利而未行使，或法院依供擔保人之聲請
    ，通知受擔保利益人於一定期間內行使權利並向法院為行使
    權利之證明而未證明者」，法院應依供擔保人之聲請，以裁
    定命返還其提存物，民事訴訟法第104 條第1 項第3 款定有
    明文。另依同法第106 條，前開規定於其他依法令供訴訟上
    之擔保者準用之。至所謂「訴訟終結」，在因假扣押或假處
    分所供擔保之情形，因該擔保係為保障受擔保利益人因不當
    假扣押或假處分所受損害而設，倘執行法院已依假扣押或假
    處分裁定實施假扣押或假處分之執行，則在執行法院撤銷其
    執行程序前，受擔保利益人所受損害仍可能繼續發生，損害
    額既未確定，自無強令其行使權利之理，故在假扣押或假處
    分所供之擔保，供擔保人依民事訴訟法第106 條準用同法第
    104 條第1 項第3 款規定，聲請以裁定命返還其擔保金之場
    合，必待假處分或假扣押之執行程序已撤銷，始得謂與民事
    訴訟法第104 條第1 項第3 款所定之「訴訟終結」相當（參
    照最高法院85年度台抗字第645 號裁定意旨）。
二、本件聲請意旨略以：聲請人與相對人間假扣押事件，聲請人
    前遵本院91年度全十字第351 號准供擔保為假扣押之民事裁
    定，曾提供如主文所示之擔保金為擔保，並以本院91年度存
    字第255 號提存事件提存在案，而對相對人聲請假扣押執行
    。茲因該事件業經聲請人撤回假扣押執行程序，聲請人復聲
    請撤銷前開假扣押裁定，亦經本院以95年度全聲字第54號裁
    定准予撤銷確定，聲請人另聲請本院通知相對人行使權利，
    亦經本院於民國95年4 月20日以95年度聲字第534 號事件定
    21日期間通知受擔保利益人即相對人行使權利而未行使等語
    ，並提出提存書、撤銷假扣押裁定、確定證明書、本院95年
    度聲字第534 號通知函文、台灣新竹地方法院囑託塗銷查封
    登記函文等附卷為證。
三、聲請人所述前揭事實，業據其提出前開文件為證，核屬相符
    ，又本院依聲請人之聲請而於95年4 月20日發函通知相對人
    於21日內行使權利一節，並經本院依職權調閱95年度聲字第
    534 號案卷屬實，而相對人已於95年4 月26日收受上開通知
    ，有送達回證附於前開卷內可佐，相對人屆期既迄未主張行
    使權利，則核諸首開說明，聲請人聲請返還擔保物，於法自
    無不合，應予准許。
四、依民事訴訟法第95條，裁定如主文。
中    華    民    國    95    年    6     月    5     日
                  民事第三庭    法  官  周玉
以上正本係照原本作成
如對本裁定抗告須於裁定送達後10日內向本院提出抗告狀，並應
繳納抗告裁判費新台幣1,000 元。
中    華    民    國    95    年    6     月    5     日
                                書記官  劉致芬


司法院資訊處製作；財團法人民間司法改革基金會備份。
